臺灣臺北地方法院民事判決
111年度訴字第2374號
原      告  玉山商業銀行股份有限公司


法定代理人  黃男州  
訴訟代理人  李香穎  
            陳宥潔  

被      告  薛麗瑩  

上列當事人間請求給付簽帳卡消費款事件，本院於民國111年7月
7日言詞辯論終結，判決如下：
    主  文
被告應給付原告新臺幣陸拾柒萬零壹佰壹拾壹元，及其中新臺幣
壹拾陸萬陸仟柒佰玖拾貳元，自民國一一一年二月二十八日起至
清償日止，按年息百分之十五計算之利息，暨逾期第一個月計付
新臺幣參佰元，逾期第二個月計付新臺幣肆佰元，逾期第三個月
計付新臺幣伍佰元之違約金，最高連續收取期數為三期。
訴訟費用由被告負擔。
    事實及理由
一、按當事人得以合意定第一審管轄法院，但以關於由一定法律
    關係而生之訴訟為限。前項合意，應以文書證之，民事訴訟
    法第24條定有明文。查兩造所訂玉山銀行信用卡約定條款第
    25條約定雙方合意以本院為第一審管轄法院（卷第12頁），
    本院自有管轄權。
二、原告主張：被告於民國93年3月2日向原告請領信用卡使用（
    卡號：0000000000000000），依約被告得於特約商店刷卡消
    費或向指定辦理預借現金之機構預借現金，並就使用信用卡
    所生帳款於當期繳款截止日前，全數清償或依循環信用方式
    繳付最低應繳金額，如未依約清償即喪失期限利益，應按年
    息15％計付利息（按104年2月4日經總統令修正公布之銀行法
    第47條之1第2項規定，自104年9月1日起改以年息15％計算之
    利息），並加計每月違約金新臺幣（下同）300元，但有連
    續繳款延滯情事時，第二個月需計付違約金400元，第三個
    月則計付違約金500元，前開違約金之收取以連續三個月為
    限，期間依約繳款者，違約金連續收取次數重新計算，有預
    借現金者則應另給付依照每筆預借現金金額3.5％加計100元
    計算之手續費。詎被告未依約繳款，至111年2月28日尚積欠
    67萬111元（含消費款16萬6,792元、循環利息48萬5,319元
    、違約金1萬8,000元）未清償。爰依信用卡使用契約法律關
    係提起本訴等語，並聲明：如主文第1項所示。
三、被告未於言詞辯論期日到場，亦未提出書狀作何聲明或陳述
     。
四、查原告主張之事實，業據提出與所述相符之信用卡申請書、
    應收帳務明細表、信用卡約定條款、交易明細表（卷第9-23
    頁）為證，而被告經本院合法通知，既未於言詞辯論期日到
    場爭執，復未提出書狀答辯供本院審酌，堪認原告之主張為
    真實。從而，原告依消費借貸法律關係請求被告給付如主文
    所示，為有理由，應予准許。
五、訴訟費用負擔之依據：民事訴訟法第78條。
中　　華　　民　　國　　111 　年　　7 　　月　　21　　日
                  民事第四庭    法　官　姚水文
以上正本係照原本作成。
如對本判決上訴，須於判決送達後20日內向本院提出上訴狀。如
委任律師提起上訴者，應一併繳納上訴審裁判費。　　　　　　
中　　華　　民　　國　　111 　年　　7 　　月　　21　　日
                                書記官  吳華瑋